Inventaris van het archief van mr. H.P. Marchant [levensjaren 1869-1956], 1888-1946; enkele familieleden en aanverwante families, (1753) 1798-1916
Nationaal Archief, Den Haag
Collectie 151 Marchant
Marchant
1753-1946
merendeel 1798-1946
C25093
2.50 meter; 629 inventarisnummers.
Normale geschreven, getypte en gedrukte documenten, geen bijzondere handschriften. Wel zit er wat fotomateriaal in dit archief.
Nationaal Archief, Den Haag
familie Marchant,
familie Van der Goes,
familie Rambonnet.
H.P. Marchant was onder andere minister van Onderwijs, Kunsten en Wetenschappen in het tweede kabinet-Colijn en lange tijd fractievoorzitter van de V.D.B. (Vrijzinnig-Democratische Bond), waarvan hij mede-oprichter was. Hij begon zijn carriere als advocaat en wethouder in Deventer. Na zijn bekering tot het Rooms Katholieke geloof ging hij over naar de R.K.S.P. (Roomsch-Katholieke Staatspartij), waar hij van 1935 tot 1945 actief voor was. Vanaf 1935 was hij ook voorzitter van de Stichting het Nationaal Park de Hoge Veluwe. In dit archief bevinden zich stukken van persoonlijke aard, stukken betreffende zijn loopbaan en overige stukken zoals correspondentie en aantekeningen en publicaties. Wat betreft de stukken van persoonlijke aard vallen daaronder o.a. stukken over zijn voorgeslacht, stukken betreffende zijn jeugd en huwelijk, waaronder correspondentie met familie en vrienden, en stukken betreffende zijn overgang naar de Rooms Katholieke kerk. Onder de stukken betreffende zijn loopbaan vallen stukken die betrekking hebben op zijn werk als advocaat, als politicus (zowel lokaal te Deventer als landelijk) en als voorzitter van de Stichting het Nationaal Park de Hoge Veluwe.
Archiefvorming
Geschiedenis van de archiefvormer
Hendrik Pieter Marchant werd op 12 februari 1869 te Deventer geboren als zoon van Carel Anthony, officier van Justitie en Apollonia Jacoba van der Horst. Hij overleed te 's-Gravenhage op 12 mei 1956. Op 10 augustus 1901 huwde hij te Wijhe, Sara Maria Magdalena Rambonnet, geboren te Wijhe 25 oktober 1870, dochter van Mr. Frederic Louis, burgemeester te Wijhe, en jonkvrouwe Sara Maria Cornelia Meyer. Zij overleed te 's-Gravenhage op 15 november 1953.
Marchant studeerde te Leiden en promoveerde in 1894 op het proefschrift "Begrip en gevolg van de beleediging in het burgerlijk recht". In datzelfde jaar vestigde hij zich als advocaat te Deventer. Op 20december 1897 werd hij in Deventer als raadslid geïnstalleerd. In de vergadering van 16 januari 1899 werd hij tot wethouder benoemd en op 6 februari 1899 werd hij geïnstalleerd. Hij was wethouder van financiën met toezicht op het burgerlijk armbestuur, het ziekenhuis, de gasthuizen enz., benevens belast met de waarneming van de burgerlijke stand.
In 1900 werd hij gekozen tot lid van de Tweede Kamer der Staten-Generaal als afgevaardigde voor Deventer.
Hij behoorde tot de oprichters van de Vrijzinnige Democratische Bond.
In 1901 vestigde Marchant zich als advocaat te 's-Gravenhage.
In 1916 werd hij, na de dood van Dr. Bos, in de fractievergadering van 9 mei, waarin Mr. Ketelaar als oudste in jaren het voorzitterschap waarnam, met 6 stemmen voor en 1 op Ketelaar, tot leider van de Vrijzinnig Democratische Tweede Kamerfractie gekozen.
In 1931 werd hij te 's-Gravenhage tot wethouder van Onderwijs, in loting met de liberale prof. Ir. C.L. van der Bilt verkozen. Colijn nam hem in mei 1933 als minister van Onderwijs, Kunsten en Wetenschappen op in zijn tweede kabinet. Hij was de opvolger van Mr. Terpstra.
In verband met zijn overgang tot de Katholieke Kerk in december 1934, trad hij in mei 1935 als minister af.
In april 1935 werd hij benoemd als voorzitter van de Stichting het Nationaal Park de Hoge Veluwe.
Nadat hij zich uit het actieve politieke leven had teruggetrokken verschenen van zijn hand nog talloze artikelen.
Daar naast publiceerde hij o.m. de volgende boeken: Hoe kwam ik er toe (Teulings Uitgevers maatschappij, 's-Hertogenbosch), Tot Verweer (A.W. Sijthoff's, Uitgeverij N.V. Leiden 1935), De Zelfmoord der Kiezers (Algemeen secretariaat van de R.K. Staatspartij, Den Haag 1937), Een Staatkundige Epidemie (Teulings Uitgevers maatschappij, 's-Hertogenbosch 1936), Echtgenoten zonder contract (Paul Brand, Hilversum 1941).
Bij K.B. van 1 juli 1938 werd hij benoemd tot commandeur in de orde van Oranje Nassau.
Geschiedenis van het archiefbeheer
De papieren Marchant werden vanwege de executeur-testamentair door bemiddeling van mr, W. Koops, commies-griffier van de Tweede Kamer der Staten Generaal, in 1961 aan het Algemeen Rijksarchief geschonken.
De verwerving van het archief
Het archief is door schenking verworven.
2.21
Aanwijzingen voor de gebruiker
Openbaarheidsbeperkingen
Volledig openbaar.
Materiële beperkingen
Aanvraaginstructie
Openbare archiefstukken kunnen online worden aangevraagd en gereserveerd. U kunt dit ook via de terminals in de studiezaal van het Nationaal Archief doen. Om te kunnen reserveren dient u de volgende stappen te volgen:
U maakt een profiel aan op www.gahetna.nl, en logt vervolgens in
Via de archiefinventaris (alleen de beschrijvingen met rode nummers) selecteert u het gewenste archiefstuk door op de knop 'Reserveren' te klikken
In het volgende scherm geeft u aan op welke dag u het archiefstuk wilt inzien
Indien u zich bevindt in de studiezaal en een tafelnummer heeft ontvangen kunt u dit nummer vermelden. Als u geen tafelnummer heeft kunt u tafelnummer 777 laten staan
Vervolgens bevestigt u uw reservering door deze te versturen.
Verwant materiaal
Beschikbaarheid van kopieën
Beschrijving van de series en archiefbestanddelen
- STUKKEN VAN PERSOONLIJKE AARD., I.
  - VOORGESLACHT., A.
    - Familie Marchant., a.
      Carel Anthony Marchant 1744-1826, burgemeester van Wageningen, trouwt le Cornelia Elisabeth Domburg; trouwt 2e Maria Catharine Hoffman. Uit het eerste huwelijk: Jan,ged. Amsterdam 18 december 1768, rijksontvanger, overleden Breda 23 mei 1848, trouwt Amsterdam 21 juli 1789 Aletta Emilia Eck, ged. Amsterdam 22 december 1771, overleden Breda 20 april 1855, dr.van Ds. Johannes Arnoldus en Barbara Johanna Thijssen. Uit dit huwelijk o.a. Carel Anthony en Jan Emilius.
      - Carel Anthony., 1.
        Carel Anthony, geb. Amsterdam 15 augustus 1799, lid van het gerechtshof van Suriname, overleden Amsterdam 9 mei 1864, tr. aldaar 13 augustus 1829 Wilhelmina Johanna van der Goes, geb. Nederhorst den Berg 19 april 1801, overleden Utrecht 29 oktober 1866, dr. van Wilhelm Johan en Clasina Magdalena Haack.
        - Bul als doctor in de beide rechten van de universiteit van Leiden., 23 oktober 1822; 1; 1 stuk.
        - Uittreksel uit de huwelijksakte van Carel Anthony Marchant en Wilhelmina Johanna van der Goes, augustus 1829 en z.d; 2; 2 stukken.
        - Akte van huwelijkse voorwaarden tussen Carel Anthony Marchant en Wilhelmina Johanna van der Goes, met stukken betreffende de huwelijksplechtigheid., Augustus 1829-juni 1830; 3; 1 omslag,
        - Brieven van J.P. du Quesne en zijn vrouw aan Wilhelmina Marchant-van der Goes, juli, augustus en September 1829; 4; 6 stukken.
        - Brief van Carel Anthony Marchant en zijn vrouw aan hun ouders op hun trouwdag, 14 augustus 1829; 5; 1 stuk.
        - De Surinaamsche courant waarin aankondiging van de eedsaflegging als lid van het Hof van Civile- en Criminele Justitie door Carel Anthony Marchant., 6; 1 stuk.
        - Brief van B.S. Nayler aan Carel Anthony Marchant., 6 juni 1837; 7; 1 stuk.
        - Uittreksel uitdeoverlijdensaktevan Carel Anthony Marchant., 26 juli 1864; 8; 1 stuk.
        - Staat van rekening en verantwoording van ontvangsten en uitgaven in de boedel en nalatenschap van Carel Anthony Marchant door zijn weduwe Wilhelmina Johanna van der Goes., 29 juli 1864; 9; 1 stuk.
        - Lijstje met namen van de kinderen uit het huwelijk van Carel Anthony Marchant en Wilhelmina Johanna van der Goes, z.d; 10; 1 stuk.
        - Oproep van de "Maire van Amsterdam om het jaarfeest van Z.M. den Keizer en Koning plechtig te herdenken"., 4 augustus 1813; 11; 1 stuk.
        - Copieën van geneeskundige recepten., 13 September 1850 en z.d; 12; 3 bladen.
        - Boedellijst, z.d; 13; 2 bladen.
        - Schrift met proza en een gedrukt gedicht, z.d; 14; 2 katernen.
      - Jan Emilius., 2.
        Jan Emilius geb. te Amsterdam 14 maart 1801, overleden Paramaribo 25 juli 1821.
        - Uittreksel uit de overlijdensakte van Jan Emilius Marchant 25 juli 1821. Afschrift., 14 maart 1825; 15; 1 stuk.
      - Carel Anthony., 3.
        Carel Anthony, geb. Wageningen 28 juli 1835, officier van Justitie, overl. Velp 6 november 1909, tr. Weesp 8 mei 1863 Apollonia Jacoba van der Horst, geb. (tr. Weesp 4 mei 1839, overl. Velp 25 februari 1909, dr. van Dirk en Cornelia Feijh.
        Uit dit huwelijk:
        Wilhelmina Jacoba Marchant, geb. Gorinchem 25 februari 1864, overl. Bergen (N.H.) 5 september 1933.
        Dirk Anthonie Marchant, geb. Gorinchem 4 juni 1865, overl. Deventer 5 mei 1873.
        Cornelia Wilhelmina Marchant, geb.Gorinchem 6 juni 1866, overl. Laren (N.H.) 24 februari 1952
        Pieter Marchant.
        - Uittreksel uit de geboorteakte van Carel Anthony Marchant., 13 augustus 1835; 16; 1 stuk.
        - Inschrijvingsbewijs van de universiteit van Utrecht voor Carel Anthony Marchant., 28 juli 1853; 17; 1 stuk.
        - Aanbevelingsbrief van het Utrecht's gymnasium., 7 juli 1854; 18; 1 stuk.
        - Akte van admissie tot de universiteit van Utrecht., 10 oktober 1854; 19; 1 stuk.
        - Diploma's van de universiteit van Utrecht., 12 maart 1855, 7 oktober 1856 en 27 maart 1858; 20; 3 stukken.
        - "Het manifest van de afgetreden senaat", publicatie van de senaat van het Utrechtsche studentencorps. Gedrukt., 31 mei 1855; 21; 1 stuk.
        - Brief van J. van Beers met dank voor het zenden van een tekening., 15 april 1856; 22; 1 stuk.
        - Brieven van de actrice Adelaide Ristori-Del Grillo aan Carel Anthony Marchant., 17 juli 1859, 18 mei en 31 augustus 1860; 23; 3 stukken.
        - Bui als doctor in de rechten van de universiteit van Utrecht., 21 februari 1861; 24; 1 stuk.
        - Akte van eedsaflegging als advocaat te Amsterdam. Uittreksel, 16 mei 1861; 25; 1 stuk.
        - Koninklijk Besluit van 13 September 1862 no. 39, houdende aanstelling als substituut officier van Justitie bij de arrondissementsrechtbank te Gorinchem. Afschrift., 26; 1 stuk.
        - Akte van eedsaflegging als substituut officier van Justitie. Uittreksel'., 24 September 1862; 27; 1 stuk.
        - Besluit van de minister van Justitie houdende toestemming tot buitenlands verlof., 16 april 1863; 28; 1 stuk.
        - Uittreksel uit de huwelijksakte van Carel Anthony Marchant en ApolIonia Jacoba van der Horst., 8 mei 1863; 29; 1 stuk.
        - Gedichtjes en menu van het huwelijksdéjeuner., (mei 1863); 30; 1 omslag.
        - Stukken betreffende zijn aanstelling en eedsaflegging als substituut officier van Justitie te Deventer, de op wachtgeldstelling en het ontslag., December 1866-april 1878; 31; 1 omslag.
        - Brief van N.T. bij het verlies van een van zijn kinderen., 19 mei 1873; 32; 1 stuk.
        - Koninklijk Besluit van 16 april 1888 no. 2, houdende het eervol ontslag als lid van het college van regenten van de strafgevangenis te Deventer. Afschrift., 33; 1 stuk.
        - Beschikking van de minister van Binnenlandse Zaken houdende verlof om colleges te volgen aan de Rijksuniversiteit te Leiden, met begeleidbrief., 20 juli 1889; 34; 2 stukken.
        - Bewijs van lidmaatschap van de Maatschappij der Nederlandse letterkunde te Leiden., 18 juni 1891; 35; 1 stuk.
        - Uittreksel uit de overlijdensakte van Apollonia Jacoba van der Horst en successie-aangifte., Februari-september 1909; 36; 3 stukken.
        - Bewijs van ontvangst voor de betaling van successierechten op de erfenis van Carel Anthony Marchant., 2 juli 1910; 37; 1 stuk.
        - Levensbericht van Mr. Carel Anthony Marchant Jr. door Mr. J. Domela Nieuwenhuis., April 1910; 38; 1 katern.
        - Brief van Hendrik Pieter Marchant aan de minister van Justitie betreffen de het wachtgeld van Carel Anthony Marchant. Afschrift, z.j; 39; 1 stuk.
        - Briefwisseling tussen Nancy Marchant en haar moeder., Maart 1864 en 10 februari 1866; 40; 5 stukken.
        - Gedrukte reglementen van het Armenhof Meermansburg te Leiden, z.d.en 1753, 1 juli 1844; 41; 2 stukken.
        - Gedichten., 19e eeuw; 42; 1 omslag.
    - Familie Van der Goes., b.
      Willem Johan van der Goes, geb. Leiden 20 September 1773, overl. te Amsterdam 15 oktober 1847, tr. te Amsterdam 2 September 1798 Clasina Magdalena Haack, geb. Noordschouwen 6 februari 1774, overl. te Amsterdam 11 oktober 1842, dr. van Ds. Petrus en Johanna Ball. (Nederlands adelsboek 40e jaargang, biz. 126, 's-Gravenhage 1942).
      - Akte van huwelijkse voorwaarden tussen Willem Johan van der Goes en Clasina Magdalena Haack, met bewijs van betaling van het middel op het trouwen., September 1798; 43; 2 stukken.
      - Uittreksels uit geboorte en doopakten van Petrus Haack van der Goes/ Wilhelmina Johanna en Johanna Magdalena van der Goes, 21 oktober 1799, 19 april 1801, 11 januari 1808; 44; 3 stukken.
      - Akte van volmacht van Petrus Haack van der Goes voor zijn vader Willem Johan van der Goes., 8 april 1847; 45; 1 stuk.
      - Getuigschrift voor Willem Johan van der Goes als meester in de "Order der Vrijmetselaaren"., 46; 1 stuk.
      - Uittreksel uit de overlijdensakte van Willem Johan van der Goes., 9 maart 1855; 47; 1 stuk.
      - Briefwisseling met bijlagen inzake het fidei commissaire legaat van Willem Johan van der Goes., 1855-1856; 48; 1 omslag.
      - Akte van boedelscheiding van de nalatenschap van Willem Johan van der Goes., 26 maart 1855; 49; 1 stuk.
      - Schrijven van de minister van Koloniën aan mevrouw W.J. van der Goes betreffende het in ontvangst nemen van de nalatenschap van haar man Mr. C.A. Marchant., 8 September; 50
    - Familie Rambonnet., c.
      Sara Maria Magdalena Rambonnet, geb. te Wijhe 25 oktober 1870, overl. te 's-Gravenhage 15 november 1953, dr. van Frédéric Louis en Jonkvr.Sara Cornelia Meyer, tr. te Wijhe 10 augustus 1901 Hendrik Pieter Marchant. (zie voor familie Rambonnet: Nederlands Patriciaat, XXV,
      1939 biz. 205).
      - Brief van mevrouw Van Aerssen-Rigano aan Sara Maria Cornelia Meyer., 18 november 1862; 51; 1 stuk.
      - Bestekken voor een houten schutting en houten rasterwerk voor Frederic Louis Rambonnet, burgemeester van Wijhe., 11-28 februari, 7 maart 1863; 52; 1 omslag.
      - Akte van de huwelijkse voorwaarden tussen Frederic Louis Rambonnet en Sara Maria Cornelia Meyer. Afschrift., 10 mei 1863; 53; 2 stukken.
      - Uittreksel uit de huwelijksakte van Frederic Louis Rambonnet en Sara Maria Cornelia Meyer., 13 mei 1863; 54; 1 stuk.
      - Rede uitgesproken bij de begrafenis van Dr. Jean Jacques Rambonnet, Nederlands Hervormd predikant., 9 april 1873; 55; 1 stuk.
      - Brieven van Jean Jacques en Frederic Rambonnet aan ouders, zusters en familieleden., December 1884-februari 1916; 56; 2 omslagen.
      - Koninklijk Besluit (23 Juli 1896 no. 20) houdende de benoeming van Adriaan Frans Carel Rambonnet tot eerste luitenant bij het achtste regiment infanterie. Afschrift., 57; 1 stuk.
      - Uittreksel uit de geboorteakte van Christine Elize Rambonnet., 29 juni 1897; 58; 1 stuk.
      - Brieven van, aan en over Adriaan Frans Carel Rambonnet., Februari 1895-december 1899 en z.d; 59; 1 omslag.
      - Telegram van Rambonnet Jr. aan A. Kerdijk, berichtende het overlijden van zijn vader Frederic Louis Rambonnet., 16 december 1900; 60; 1 stuk.
      - Uittreksel uit de overlijdensakte van Mr. Frederic Louis Rambonnet., 26 maart 1901; 61; 1 stuk.
  - JEUGD EN HUWELIJK., B.
    - Inschrijvingskaart van de rijksuniversiteit Leiden., 21 September 1888; 62; 1 stuk.
    - Brieven van H.L. Drucker en Fockema Andreae over promotorschap., 24 mei 1894 en z.d; 63; 2 stukken.
    - Brieven van en aan zijn zusters., 1893, 1910, 1935, en z.d; 64; 1 omslag,
    - Brieven van zijn moeder., September 1897-januari 1904; 65; 1 omslag.
    - Correspondentie met zijn verloofde., Juli-december 1897; 66; 1 pak.
    - Brief van Marchant aan Simone Rambonnet., 25 februari 1898; 67; 2 bladen.
    - Brief van de Algemene Nederlandsche Wielrijdersbond houdende uitnodiging tot een vergadering., 28 november 1899; 68; 1 stuk.
    - Brief van mevrouw Nolthenius-Mertens., 15 december 1899; 69; 1 stuk.
    - Brieven van en aan mevrouw Marchant-Rambonnet., 14 april 1899-3 maart 1946; 70; 1 omslag.
    - Trouwboekje van Hendrik Pieter Marchant en Sara Maria Rambonnet, met bijlagen., 25 juli-10 augustus 1901; 71; 1 omslag.
    - Brieven van en aan zijn vrouw., Februari 1903-maart 1937; 72; 1 omslag.
    - Brief van J. Cost Budde., 30 januari 1904; 73; 1 stuk.
    - Brieven van Dr.De Josselin de Jong over de gezondheidstoestand van mevrouw Marchant., 23 februari-25 maart 1904; 74; 1 omslag.
    - Brief van de Kanselarij van de Nederlandsche orden betreffende zijn benoeming tot ridder in de orde van de Nederlandsche Leeuw, met bijlage., 10 September 1908; 75; 2 stukken.
    - Brief van A. Merens betreffende genealogische gegevens van de families Baart en Marchant., 21 September 1926; 76; 1 stuk.
    - Bericht van inschrijving als betalend abonné op een der dagbladen van de N.V. Drukkerij en Uitgeversmaatschappij De Arbeidspers., 18 juni 1932; 77; 1 stuk.
    - Stukken betreffende de nalatenschap van zijn zuster Wilhelmina Jacoba Marchant., 17 oktober 1933-18 apriI 1934; 78; 1 omslag.
    - Briefwisseling inzake een frauduleuze handeling van neef R (ambonnet)., 8 april-26 april 1935; 79; 3 stukken.
    - Brief van C. Jaspar betreffende een sollicitatie van neef Rambonnet., 17 maart 1936; 80; 1 stuk.
    - Convocatie van de vereniging voor actieve handelspolitiek., Oktober 1936; 81; 1 blad.
    - Aantekeningen over zijn reizen naar Rome, met brieven van mrg. B. Eras, aanbevelingsbrieven en toegangsbewijs tot Vaticaanstad., 1930-1938; 82; 1 omslag.
    - Koninklijk Besluit (1 juli 1938 no. 70) betreffende zijn benoeming tot commandeur in de orde van Oranje-Nassau. Afschrift, met bijlagen., 83; 3 stukken.
    - Brief aan "Piet" betreffende Simone Rambonnet. Concept., 1 juni 1940; 84; 1 stuk.
    - Distributie-stamkaart, evacuatie-papieren e.d., 1941, 1943, 1944, 1945; 85; 9 stukken.
    - Brief van "Cornelietje11 om bemiddeling., 4 november 1951; 86; 1 stuk.
    - "Koninklijk" besluit van Hendrik Pieter Marchant over regeling van de kerstviering., z.d; 87; 1 stuk.
    - Programma van een door mevrouw Marchant gegeven concert met recensie, z.d; 88; 2 stukken.
    - Kasboeken, rekeningen, lidmaatschappen, toegangsbewijzen, paspoorten en zakagenda's., 1894-1947; 89; 1 omslag.
    - Losse krantenknipsels en een album en album ten geschenke ontvangen van mejuffrouw L. Loeff, 's-Gravenhage, februari 1963, 90
    - Foto's en prenten., 90A; 3 omslagen.
  - OVERGANG TOT DE R.K. KERK., C.
    - Notitie over de wijze waarop de pers informatie verlangde over zijn overgang, z.d; 91; 1 blad.
    - Aantekeningen betreffende zijn overgang tot de R.K. Kerk, z.d; 92; 1 omslag.
    - "De overgang van minister Marchant en de bekeringsactie der Roomsche Kerk". (Baarn 1935), met kantaantekeningen., 93; 1 deeltje.
    - Perscommentaren in verband met zijn overgang., 16-29 juli 1935; 94; 1 omslag.
    - Brieven over en manuscript-lezingen voor de "actie voor God", en reactie op de verspreiding van Klug "Het Katholieke Geloof"., 11 april, 29 September, 7, 21, 26 oktober 1937 en 22 maart 1938; 95; 1 omslag.
    - Briefwisseling over de reactie in de verenigmg "Utile Dulci" te Deventer op zijn overgang., 3 februari-16 april 1936; 96; 1 omslag.
    - Brieven van F. Muckerman S.J., 4 September 1935 en z.d; 97; 2 stukken.
    - Brief van Jan J. Ouwendijk betreffende een artikel in "De Tijd"., 13 januari 1936; 98; 1 stuk.
    - Brief van pastoor Hubert Spierts met het verzoek Charles Eyck in de gelegenheid te stellen Marchant te schilderen., 15 juni 1936; 99; 1 stuk.
    - Manuscript van lezingen over het R.K. geloof en over geloof in verband met politiek, z.d; 100; 1 omslag,
    - Manuscript van een lezing gehouden voor het R.K. onderwijzend personeel getiteld "Het bolwerk tegen het ongeloof", z.d; 101; 1 omslag.
    - Manuscript van een toespraak gehouden ter gelegenheid van de inaugurate van de nieuwe leden van St. Augustinus, z.d; 102; 1 blad.
    - Manuscript van een betoog over de eenheid van de katholieken, z.d; 103; 10 bladen.
    - Manuscript van lezingen getiteld "Het Christendom en het persoonlijk leven", "Wat verwachten wij nog van de Christus?", "De kinderen der Kerk beproefd", z.d; 104; 1 omslag.
    - Manuscript van een lezing getiteld "Het verleden, het heden en de toekomst van de Kerk van Christus"., 26 november 1939; 105; 12 bladen.
    - Aantekeningen van een betoog getiteld "andersdenkenden en depriesters"., 2 augustus z.j; 106; 1 blad.
    - Manuscript van een lezing te 's-Hertogenbosch getiteld "Ons volk is nog goed"., 17 december 1937; 107; 8 bladen.
    - Manuscript van een lezing te Valkenburg over het katholicisme en het nationaal socialisme, z.d; 108; 11 bladen.
    - Uitnodigingen tot het houden van lezingen en het leveren van tijdschriftartikelen., 1935-1938; 109; 1 omslag.
    - Brieven met reacties op zijn lezingen en publicaties, met een concept brief., 1935-1936; 110; 1 omslag.
    - "Hoe kwam Ik er toe", manuscript, boek en bijbehorende briefwisseling., 1935-1936; 111; 1 omslag.
    - "Tot Verweer", met manuscript., 1935; 112; 1 deeltje en 34 bladen.
    - Briefwisseling naar aanleiding van zijn brochure "Tot Verweer"., 1935-1936; 113; 1 omslag.
    - Perscommentaren na zijn brochure "Tot Verweer"., 1935; 114; 1 omslag.
    - Overeenkomst met A.W. Sijthoff's Uitgeverij te Leiden inzake de publicatie "Tot Verweer", met bijlagen., 4 juni 1935; 115; 3 stukken.
    - Ingekomen brieven van Oscar Huf S.J., G.A. Lutterbeek S.J.C. Minderop S.J., De Vreese S.J., Dr. L.G.J. Verberne en anderen., 1935-1952; 116; 1 omslag,
  - BRIEFWISSELING MET VRIENDEN., D.
    - Van P. van den Hout betreffende zijn leven in Benkoelen., 22 juli 1896; 117; 1 stuk.
    - Van Nieuwenhuyse, met een concept-brief.20 maart 19 apriI 1900 en, z.d; 118; 4 stukken.
    - Van N.N. betreffende huiselijke omstandigheden., 17 augustus 1900; 119; 1 stuk.
    - Van H. Hijman betreffende het zakenrecht in het duitse privaatrecht., 6 november 1900; 120; 1 stuk.
    - Van A. Hunink., (1908); 121; 1 stuk.
    - Van Jozsef Lukacs uit Budapest betreffende het bezoek van zijn kinderen aan de familie Marchant., 14 augustus 1911; 122; 1 stuk.
    - Aan mevrouw Hallie. Concept., 16 april 1925; 123; 1 stuk.
    - Van H.A. Lorentz ter gelegenheid van een herinneringsdag., 8 juni 1925; 124; 1 stuk.
    - Van mevrouw I. van Beresteyn-van Lennep., 24 december 1927; 125; 1 stuk.
    - Gelukwensen en telegrammen bij zijn 60e, 75e en 80e verjaardag en krantenartlkelen bij zijn 70e en 85e verjaardag en bij zijn overlijden., 12 februari 1929-13 februari 1954, 1956; 126; 1 omslag.
    - Van prof Dr. P. Fijn van Draat., September 1935-november 1936; 127; 6 stukken.
    - Van Dr. B. Kruitwagen O.F.M., 24 december 1935 en 7 juli 1944; 128; 2 stukken.
    - Van mejuffrouw G. Hamers Oosterhuis over een bezoek aan Marchant., 14 november 1936; 129; 1 stuk.
    - Van prof. Mr. A.C. Josephus Jitta., 2 december 1936; 130; 1 stuk.
    - Van C. Baele., 27 juni en 20 augustus 1937; 131; 2 stukken.
    - Van Hotel Braunwald over een vacantie verblijf., 7 juli 1937; 132; 1 stuk.
    - Van mevrouw Guit-Gabo naar aanleiding van het overlijden van haar man., 22 november 1937; 133; 1 stuk.
    - Van R. Casimir ter gelegenheid van Marchant's 70e verjaardag en betreffende zijn politiek en zijn spelling., 11 februari 1939; 134; 1 stuk.
    - Van A.F.M. Sweens betreffende dank voor gelukwensen bij zijn 80e verjaardag., 25 mei 1944; 135; 1 stuk.